臺灣新北地方法院刑事判決
111年度審簡上字第1號
上  訴  人  臺灣新北地方檢察署檢察官
被      告  李建億


上列上訴人即被告因傷害案件，不服本院中華民國110年9月29日
110年度審簡字第378號第一審刑事簡易判決（起訴書案號：110
年度偵字第4640號），提起上訴，本院管轄之第二審合議庭判決
如下：
    主    文
原判決撤銷。
李建億犯傷害罪，累犯，處拘役參拾日，如易科罰金，以新臺幣
壹仟元折算壹日。
　　犯罪事實
一、李建億於民國109 年11月24日17時49分許，在新北市○○區○○
    街00號（起訴書誤載為138 號）相逢卡拉OK店前，因故對施
    安邦、謝宗憲心生不滿，竟基於傷害之犯意，持酒瓶對謝宗
    憲揮刺，致謝宗憲因而受有胸壁撕裂傷3 公分合併反覆出血
    及血腫之傷害。
二、案經謝宗憲訴由新北市政府警察局三重分局移送臺灣新北地
    方檢察署檢察官偵查後起訴。
    理    由
一、證據能力：
㈠、按被告以外之人於審判外之言詞或書面陳述，除法律有規定
    者外，不得作為證據，刑事訴訟法第159條第1項固有明文。
    惟被告以外之人於審判外之陳述，經當事人於審判程序同意
    作為證據，法院審酌該言詞陳述或書面陳述作成時之情況，
    認為適當者，亦得為證據；當事人、代理人或辯護人於法院
    調查證據時，知有上開刑事訴訟法第159條第1項不得為證據
    之情形，而未於言詞辯論終結前聲明異議者，視為有前項之
    同意，刑事訴訟法第159條之5亦有明文。本判決所引用之各
    項被告以外之人於審判外之陳述，檢察官、被告李建億就證
    據能力均無異議，經審酌相關言詞陳述或書面陳述作成時之
    情況，尚無違法不當或證據力明顯過低之情事，以之作為證
    據應屬適當，而認前揭證據資料均有證據能力。
㈡、至本判決其餘所引之非供述證據，查無違反法定程序取得之
    情形，被告迄本院言詞辯論終結前，亦未爭執卷內非供述證
    據係非法取得，亦均認具有證據能力。
二、認定犯罪事實所憑之證據及理由： 
    上揭犯罪事實，業據被告於警詢、偵查、原審準備及本院準
    備、審理程序時均坦承不諱，核與證人即告訴人謝宗憲於警
    詢及偵查中、證人施安邦、花文玲於警詢及偵查中指證之情
    節相符，並有新光吳火獅紀念醫院診斷證明書1 紙、血衣照
    片1 張、告訴人傷勢照片2 張、監視錄影畫面翻拍照片5 張
    、現場照片5 張、監視器錄影光碟1 片附卷可稽，足認被告
    上開任意性自白與事實相符。從而，本案事證明確，被告傷
    害犯行堪以認定，應予依法論科。
三、論罪科刑及撤銷改判之理由：
㈠、核被告所為，係犯刑法第277條第1項之傷害罪。被告前因①公
    共危險案件，經本院以106 年度交簡字第853 號判決判處有
    期徒刑3 月，併科罰金新臺幣5 萬元確定；②公共危險案件
    ，經本院以106 年度交簡字第2309號判決判處有期徒刑4 月
    確定；③公共危險案件，經本院以106 年度交簡字第3006號
    判決判處有期徒刑3 月，併科罰金新臺幣2萬元確定，上開3
     罪之有期徒刑部分，嗣經本院以106 年度聲字第4647號裁
    定應執行有期徒刑9 月確定，於106 年12月26日易科罰金執
    行完畢等情，此有臺灣高等法院被告前案紀錄表1 份附卷可
    佐，是被告於有期徒刑執行完畢後，5 年內故意再犯本案有
    期徒刑以上之罪，為累犯，審酌司法院釋字第775 號解釋意
    旨，被告於前案執行完畢後，再犯本案，顯見先前刑之執行
    不足以發揮警告作用，堪認其對於刑罰之反應力薄弱，佐以
    其所犯本案之罪，加重最低本刑，亦無致個案過苛或不符罪
    刑相當原則，故應依刑法第47條第1 項規定，加重其刑。
㈡、原審以被告罪證明確，予以論罪科刑，固非無見。惟查，被
    告於原審判決後，業與告訴人達成和解並賠償所受損害，告
    訴人亦願宥恕被告，此有調解筆錄1份、永豐銀行匯款收執
    聯2紙、本院準備程序筆錄1份在卷可證，而原審於量刑時未
    及審酌此對被告有利之量刑事由，且因本案量刑之基礎事實
    業已變更，故檢察官於本院審理中改以被告於上訴審業與告
    訴人達成和解，請求撤銷原判決為適當之判決為上訴理由，
    即非無據，原審判決既有此未洽之處，自難以維持，應由本
    院撤銷改判之。
㈢、爰審酌被告係成年人，理應知悉在現代民主法治社會中，對
    於任何糾紛之解決，應本諸理性、和平之手段與態度為之，
    詎被告因細故，對告訴人不滿而發生爭執，未思以正當方式
    處理，率以暴力相向，所為誠屬不該，惟念被告犯後始終坦
    承犯行，且業與告訴人達成調解並賠償所受損害，堪認其犯
    後態度尚佳，兼衡被告個人戶籍資料查詢結果註記被告為高
    職畢業之教育程度，於審理中自陳無工作，家中沒有人需要
    照顧扶養之家庭與生活狀況等一切情狀，量處如主文所示之
    刑，並諭知易科罰金之折算標準。
據上論斷，應依刑事訴訟法第455條之1第1項、第3項、第369條
第1項前段、第364條、第299條第1項前段，判決如主文。
本案經檢察官劉文瀚提起公訴，檢察官高智美到庭執行職務。
中　　華　　民　　國　　111 　年　　3 　　月　　31　　日
                  刑事第二十三庭  審判長法  官  劉安榕
　　　　　　　　　
                                        法  官  藍海凝
　　　　　　　　　　　　　　　　　　
                                        法  官  傅明華
上列正本證明與原本無異。
不得上訴。
                                        書記官  黃毓琪
中　　華　　民　　國　　111 　年　　3 　　月　　31　　日